【裁判字號】    94,訴,1757
【裁判日期】    950313
【裁判案由】    毒品危害防制條例
【裁判全文】
臺灣臺北地方法院刑事判決              94年度訴字第1757號
公  訴  人  臺灣臺北地方法院檢察署檢察官
被      告  張勝
上列被告因違反毒品危害防制條例案件，經檢察官提起公訴（九
十四年度毒偵字第三三六八號）及移送併辦（九十四年度毒偵字
第三八三九號），本院於準備程序中經訊問被告自白犯罪後，並
經本院合議庭裁定認為宜以簡式審判程序審理，判決如下：
      主    文
張勝  連續施用第一級毒品，處有期徒刑拾月，扣案之第一級毒
品海洛因粉末（淨重總計貳拾點柒肆公克），海洛因殘渣袋五個
均沒收銷燬之；另包裝袋參拾柒個（淨重合計捌點壹陸公克）及
注射針筒拾貳支均沒收。
      犯罪事實
一、張勝  前於民國九十年間，因施用第一級毒品海洛因案件，
    經台灣士林地方法院以九十年聲觀字第六七七號裁定送觀察
    、勒戒後，於九十年十月十七日觀察、勒戒期滿，認無繼續
    施用毒品傾向，由台灣士林地方法院檢察署檢察官以九十年
    度毒偵字第一五八○號為不起訴處分確定。猶不知悔改，復
    基於施用第一級毒品海洛因之概括犯意，自九十年十二月中
    旬某時起，至九十四年八月三十日上午某時止，連續在台北
    市中山區○○○路○段一○八號十一樓樓之七室及台北市○
    ○○路七十巷四三弄九號三樓居住處等地，以針筒注射方式
    施用第一級毒品海洛因多次，嗣分別為警於(一)九十四年七月
    七日下午五時十分許，在台北市○○○路○段一○八號十一
    樓之七室持搜索票查獲，並扣得第一級毒品海洛因三十六小
    包（合計淨重二○．五二公克，空包裝總重七．九九公克）
    、毒品殘渣袋五個，其所有之注射針筒十支（未使用四支、
    已使用六支）等物；(二)九十四年八月三十日下午二時五十五
    分在台北市中山區○○○路七十巷四三弄九號前查獲，並扣
    得第一級毒品海洛因一小包（淨重○．二二公克，空包裝重
    ○．一七公克）及其所有未使用之注射針筒二支。
二、案經台北市政府警察局信義分局報告台灣台北地方法院檢察
    署檢察官偵查起訴及台北市政府警察局中山分局報告台灣台
    北地方法院檢察署檢察官移送併辦。
    理  由
一、上揭犯罪事實，業據被告張勝  於警詢、偵查及本院審理中
    坦承不諱，且被告分別於九十四年七月七日、九十四年八月
    三十日為警查獲時所採取之尿液，經送台灣檢驗科技股份有
    限公司，以酵素免疫學分析法（EIA）及氣相層析質譜儀（
    GC/MS）檢驗結果，均檢驗出第一級毒品嗎啡陽性反應，有
    該公司分別於九十四年七月二十二日、九十四年九月十五日
    所出具之濫用藥物尿液檢驗報告各一紙在卷（本院卷第十三
    頁、九十四年度毒偵字第三八三九號偵查卷第八頁）可憑。
    而被告二次被查獲時所扣得之白粉三十六小包（合計淨重二
    ○．五二公克）及白粉一小包（淨重○．二二公克），均含
    第一級毒品海洛因成分，亦有法務部調查局分別於九十四年
    十月二十四調科壹字第○二○○○七四二五號、九十四年十
    一月三日調科壹字第○二○○○七四九六號鑑定通知書各一
    紙在卷為憑（本院卷第二○之一頁、及同上偵查卷第五頁）
    可資佐證。本案並另扣有毒品殘渣袋五個、被告所有之注射
    針筒合計共十二支（已使用六支、未使用六支）等物為證。
    又被告因施用第一級毒品海洛因案件，經台灣士林地方法院
    以九十年度毒聲字第一二一九號裁定送觀察、勒戒後，認無
    繼續施用毒品傾向，於九十年十月十七日自勒戒處所出所，
    並由台灣士林地方法院檢察署檢察官以九十年度毒偵字第一
    五八○號為不起訴處分確定，亦有台灣高等法院被告前案紀
    錄表在卷足憑，堪認被告之任意性自白核與事實相符，自得
    採為論罪之依據。被告於觀察、勒戒執行完畢經釋放後五年
    內再犯毒品危害防制條例第十條第一項之施用第一級毒品罪
    ，事證明確，被告犯行堪予認定。
二、核被告所為，係犯毒品危害防制條例第十條第一項之施用第
    一級毒品罪。被告持有第一級毒品海洛因之低度行為已為施
    用之高度行為所吸收，不另論罪。被告多次施用第一級毒品
    海洛因之行為，時間緊接，手段相同，所犯構成要件相同之
    罪名，顯係基於概括犯意為之，應依刑法第五十六條連續犯
    之規定論以一罪，並加重其刑，檢察官移送併案部分（九十
    四年度毒偵字第三八三九號），與起訴部分之被告連續施用
    第一級毒品罪，有連續犯之裁判上一罪關係，為起訴效力所
    及，本院應併予審理。爰審酌被告經觀察、勒戒後仍再犯罪
    ，顯見戒毒意志不堅仍未戒除施用毒品之習性，亦未體認毒
    品對身體健康之戕害，竟再度施用，惟其犯罪戕害自身，尚
    無害及他人，且犯罪後坦承犯行，並深表悔悟，態度良好等
    一切情狀，量處如主文所示之刑。扣案之海洛因粉末（淨重
    總計二○．七四公克），海洛因殘渣袋五個，已與毒品無從
    析離，不問屬於犯人與否，均應依毒品危害防制條例第十八
    條第一項前段沒收銷燬之；另包裝袋三十七個（淨重合計八
    ．一六公克），二次查獲之注射針筒合計已使用六支及未使
    用六支，分別為被告所有供犯罪所用之物及供犯罪預備之物
    ，業據其供陳在卷，均依刑法第三十八條第一項第二款宣告
    沒收。至於起訴書所載另扣得注射針筒十一支及電子磅秤一
    組等物，並非本件被告所有，本院無從宣告沒收。
據上論斷，應依刑事訴訟法第二百七十三條之一第一項、第二百
九十九條第一項前段，毒品危害防制條例第十條第一項、第十八
條第一項前段，刑法第十一條前段、第五十六條、第三十八條第
一項第二款，判決如主文。
本案經檢察官蕭惠菁到庭執行職務
中    華    民    國    95    年    3     月    13    日
                  刑事第十庭    法  官  紀文惠
以上正本證明與原本無異。
如不服本判決，應於判決送達後10日內，向本院提出上訴狀。
                                書記官  劉新怡
中    華    民    國    95    年    3     月    13    日


司法院資訊處製作；財團法人民間司法改革基金會備份。
